臺灣彰化地方法院刑事判決　　　　　　 100年度訴字第1270號
公　訴　人　臺灣彰化地方法院檢察署檢察官
被　　　告　王揚
選任辯護人　張崇哲律師
上列被告因違反毒品危害防制條例案件，經檢察官提起公訴（10
0年度偵字第7257號），本院判決如下：
    主  文
王揚犯如附表一編號一至十、附表二所示之各罪，各處如附表
一編號一至十、附表二主文欄所示之刑（含主刑、從刑）。應執
行有期徒刑肆年捌月，扣案之行動電話壹支（含門號00000
00000號之SIM卡壹張）沒收；未扣案之販賣第二級毒品所
得新臺幣陸萬仟元沒收之，如全部或一部不能沒收時，以其財
產抵償之。
    事  實
一、王揚（綽號「四兩」）明知甲基安非他命為毒品危害防制
    條例第2條第2項第2款所定之第二級毒品，不得非法販賣，
    竟意圖營利而基於販賣第二級毒甲基安非他命之犯意，使用
    門號0000000000號行動電話為聯繫工具，分別為下述販賣第
    二級毒品甲基安非他命之犯行：
  (一)購毒者楊智凱部分：
  1.王揚分別於100年5月15日13時55分許、同日14時2分許、
    同日14時29分許、同日16時18分許，以門號0000000000號行
    動電話，與楊智凱門號0000000000號行動電話相互聯繫，對
    話過程中，楊智凱以「要過去了喔」之暗語，表示欲購買第
    二級毒品甲基安非他命，王揚則以「好」，表示應允，雙
    方約妥交易毒品事宜後，於同日16時30分許，王揚在彰化
    縣彰化市○○路精誠中學對面之7-11便利商店外，以當場收
    受現金3,000元之方式，販賣第二級毒品甲基安非他命1包予
    楊智凱1次。
  2.王揚於100年7月某日下午5時30分許，在彰化縣彰化市○○
    路某處，以當場收受現金2,000元，另外2,000元賒帳之方式
    ，販賣第二級毒品甲基安非他命1包予楊智凱1次。
  (二)購毒者陳順傑部分：
  1.王揚分別於100年5月12日22時48分許、同日23時53分許，
    以門號0000000000號行動電話，與陳順傑門號0000000000
    號行動電話相互聯繫，對話過程中，陳順傑以「去厝給你『
    拿』喔」之暗語，表示欲購買第二級毒品甲基安非他命，王
    揚則以「嘿啊」，表示應允，雙方約妥交易毒品事宜後，
    於同日24時許，王揚在彰化縣彰化市○○路精誠中學對面
    之7-11便利商店外，以當場收受現金3,000元之方式，販賣
    第二級毒品甲基安非他命1包予陳順傑1次。
  2.王揚分別於100年5月16日12時13分許、同日19時47分許、
    同日20時30分許、同日20時32分許、同日20時40分許、同日
    21時42分許、同日21時48分許、同日21時49分許、同日21
    時54分許，以門號0000000000號行動電話，與陳順傑門號
    0000000000號行動電話相互聯繫，對話過程中，陳順傑以「
    我現在過去嗎」之暗語，表示欲購買第二級毒品甲基安非他
    命，王揚則以「有」、「我馬上過來」，表示應允，雙方
    約妥交易毒品事宜後，於同日22時許，王揚在彰化縣彰化
    市○○街195巷巷口處，以當場收受現金10,000元之方式，
    販賣第二級毒品甲基安非他命1包予陳順傑1次。
  3.王揚於100年5月17日21時25分許，持門號0000000000號行
    動電話，接聽陳順傑以門號0000000000號行動電話所撥打之
    來電，陳順傑以「我在你家這」之暗語，表示欲購買第二級
    毒品甲基安非他命，王揚則以「好OK」，表示應允，嗣於
    同日21時30分許，王揚在彰化縣彰化市○○路精誠中學對
    面之7-11便利商店外，以當場收受現金3,000元之方式，販
    賣第二級毒品甲基安非他命1包予陳順傑1次。
  4.王揚分別於100年5月21日14時55分許、同日15時48分許，
    以門號0000000000號行動電話，與陳順傑門號0000000000
    號行動電話相互聯繫，對話過程中，陳順傑以「那個」之暗
    語，表示欲購買第二級毒品甲基安非他命，王揚則以「有
    啊」，表示應允，雙方約妥交易毒品事宜後，於同日16時許
    ，王揚在彰化縣彰化市○○路精誠中學對面之7-11便利商
    店外，以當場收受現金10,000元之方式，販賣第二級毒品甲
    基安非他命1包予陳順傑1次。
  5.王揚於100年5月23日17時55分許，持門號0000000000號行
    動電話，接聽陳順傑以門號0000000000號行動電話撥打之來
    電，陳順傑以「方便嗎」之暗語，表示欲購買第二級毒品甲
    基安非他命，王揚則以「方便啊」，表示應允，嗣於同日
    19時許，王揚在彰化縣彰化市○○路精誠中學對面之7-11
    便利商店外，以當場收受現金6,000元之方式，販賣第二級
    毒品甲基安非他命1包予陳順傑1次。
  6.陳順傑於100年5月23日23時6分撥打電話與王揚，王揚
    一時未能接聽。王揚於100年5月24日0時43分許，持門號
    0000000000號行動電話，回撥陳順傑門號0000000000號行動
    電話，王揚認為陳順傑應是打算購買毒品甲基安非他命，
    即以「我想講你哪會都沒打，我要回來『拿』打給你問看麥
    」之暗語，探詢陳順傑是否欲購買毒品甲基安非他命，陳順
    傑則以「安呢好啦，沒我先過來找你喔」，表示購買之意願
    ，王揚應允「好啊」後，雙方於5月24日凌晨1時許，在彰
    化縣彰化市○○路精誠中學對面之7-11便利商店外，王揚
    以當場收受現金10,000元之方式，販賣第二級毒品甲基安非
    他命1包予陳順傑1次。
  7.王揚分別於100年5月26日12時57分許、同日13時12分許，
    以門號0000000000號行動電話，與陳順傑門號0000000000號
    行動電話相互聯繫，對話過程中，陳順傑以「我方便去找你
    沒」之暗語，表示欲購買第二級毒品甲基安非他命，王揚
    則以「好」，表示應允，雙方約妥交易毒品事宜後，於同日
    13時30分許，王揚在彰化縣彰化市○○路精誠中學對面之
    7-11便利商店外，以當場收受現金6,000元之方式，販賣第
    二級毒品甲基安非他命1包予陳順傑1次。
  8.王揚分別於100年6月11日20時50分許、同日23時6分許、
    同日23時23分許，以門號0000000000號行動電話，與陳順傑
    門號0000000000號行動電話相互聯繫，對話過程中，陳順傑
    以「啊你那邊現在沒那個喔」、「啊我這我給你那個我給你
    講上回」、「就是擱一些那個和你講看你安怎」等暗語，表
    示欲購買第二級毒品甲基安非他命，王揚則以「好」，表
    示應允，雙方約妥交易毒品事宜後，於同日24 時許，王
    揚在彰化縣彰化市○○路精誠中學對面之7-11便利商店外，
    以當場收受現金10,000元之方式，販賣第二級毒品甲基安非
    他命1包予陳順傑1次。
二、王揚明知愷他命（Ketamine，俗稱K他命）除係毒品危害
    防制條例第2 條第2 項第3 款所規範之第三級毒品外，並經
    行政院衛生署明令公告列為管制藥品，且非依藥事法相關規
    定製造之愷他命，係屬藥事法第20條第1 款所稱未經核准擅
    自製造之偽藥，不得非法轉讓，王揚分別於100年5月21日
    15時53分許、18時5分許，以門號0000000000號行動電話，
    與殷嘉俊門號0000000000號行動電話相互聯繫，雙方並約定
    在「夜市仔」見面，由殷嘉俊開車載王揚到彰化市找朋友
    ，2人見面後，殷嘉俊即駕駛自小客車搭載王揚，詎王
    揚竟基於轉讓偽藥暨第三級毒品愷他命之犯意，於同日18時
    20分許，在殷嘉俊駕駛之自小客車上，將愷他命摻入香菸，
    再轉讓與殷嘉俊施用1次。嗣經警方對王揚所使用之上開
    門號行動電話實施通訊監察，並100年8月16日上午9時15分
    許，持拘票在彰化縣彰化市○○里○○鄰○○路85巷9號將王
    揚拘提到案，並當場扣得其所使用之上開門號行動電話1
    支，始查獲上情。
三、案經彰化縣警察局彰化分局報請臺灣彰化地方法院檢察署檢
    察官偵查起訴。
    理  由
甲、程序方面：
一、按檢察官職司追訴犯罪，就審判程序之訴訟構造言，檢察官
    係屬與被告相對立之當事人一方，偵查中對被告以外之人所
    為之偵查筆錄，或被告以外之人向檢察官所提之書面陳述，
    性質上均屬傳聞證據。自理論上言，如未予被告反對詰問、
    適當辯解之機會，一律准其為證據，似有違當事人進行主義
    之精神，對被告之防禦權亦有所妨礙；然而現階段刑事訴訟
    法規定檢察官代表國家偵查犯罪、實施公訴，必須對於被告
    之犯罪事實負舉證之責，依法其有訊問被告、證人及鑑定人
    之權，證人、鑑定人且須具結，而實務運作時，偵查中檢察
    官向被告以外之人所取得之陳述，原則上均能遵守法律規定
    ，不致違法取供，其可信性極高，為兼顧理論與實務，乃於
    修正刑事訴訟法時，增列第159 條之1 第2 項，明定被告以
    外之人（含被害人、證人等）於偵查中向檢察官所為陳述，
    除顯有不可信之情況者外，得為證據，並於92年9 月1 日施
    行（最高法院94年度臺上字第7416號判決意旨參照）。又詰
    問權係指訴訟上當事人有在審判庭輪流盤問證人，以求發現
    真實，辨明供述證據真偽之權利，其於現行刑事訴訟制度之
    設計，以刑事訴訟法第166 條以下規定之交互詰問為實踐，
    屬於人證調查證據程序之一環；與證據能力係指符合法律所
    規定之證據適格，而得成為證明犯罪事實存在與否之證據資
    格，性質上並非相同。偵查中檢察官為蒐集被告犯罪證據，
    訊問證人旨在確認被告嫌疑之有無及內容，與審判期日透過
    當事人之攻防，調查證人以認定事實之性質及目的，尚屬有
    別。偵查中訊問證人，法無明文必須傳喚被告使之得以在場
    ，刑事訴訟法第248 條第1 項前段雖規定：「如被告在場者
    ，被告得親自詰問」，事實上亦難期被告有於偵查中行使詰
    問權之機會。此項未經被告詰問之被告以外之人於偵查中向
    檢察官所為之陳述，依刑事訴訟法第159 條之1 第2 項之規
    定，原則上屬於法律規定為有證據能力之傳聞證據，於例外
    顯有不可信之情況，始否定其得為證據。是得為證據之被告
    以外之人於偵查中所為之陳述，因其陳述未經被告詰問，應
    認屬於未經合法調查之證據，並非無證據能力，而禁止證據
    之使用。此項詰問權之欠缺，非不得於審判中由被告行使以
    補正，而完足為經合法調查之證據。倘被告於審判中捨棄詰
    問權，或證人客觀上有不能受詰問之情形，自無不當剝奪被
    告詰問權行使之可言（最高法院96年度臺上字第4064號判決
    要旨參照）。經查，證人楊智凱、陳順傑、殷嘉俊於檢察官
    偵查時，均係以證人之身分，經檢察官告以具結之義務及偽
    證之處罰，經其等具結，而於負擔偽證罪之處罰心理下所為
    ，係經以具結擔保其等證述之真實性；且上開證人分別於檢
    察官訊問時之證述，並無證據顯示係遭受強暴、脅迫、詐欺
    、利誘等外力干擾情形，或在影響其等心理狀況致妨礙其等
    自由陳述等顯不可信之情況下所為，依上開說明，前開證人
    分別於偵查中之證言，自均具有證據能力。
二、按被告以外之人於審判外之陳述，雖不符刑事訴訟法第159
    條之1至第159條之4之規定，而經當事人於審判程序同意作
    為證據，法院審酌該言詞陳述或書面陳述作成時之情況，認
    為適當者，亦得為證據；當事人、代理人或辯護人於法院調
    查證據時，知有同法第159條第1項不得為證據之情形，而未
    於言詞辯論終結前聲明異議者，視為有前項之同意，刑事訴
    訟法第159條之5定有明文。查本判決下述所引用具傳聞性質
    之言詞或書面陳述，業經檢察官、被告王揚及其辯護人於
    本院審理中表示不爭執其證據能力或同意作為證據使用（見
    本院卷第24頁背面），且經本院於審判期日逐一提示予檢察
    官、被告王揚及其辯護人表示意見，迄至本院言詞辯論終
    結前，均未就證據能力聲明異議（見本院卷第24頁背面），
    本院審酌該等言詞及書面陳述之取得過程，並無違法不當之
    情事，與本案待證事實間復具有相當之關聯性，認為以之作
    為證據應屬適當，揆諸上開規定，應認為該等言詞及書面陳
    述亦得為證據。
三、又按通訊監察錄音之譯文，僅屬依據監聽錄音結果予以翻譯
    之文字，固具文書證據之外觀，但實際上仍應認監聽所得之
    錄音帶或光碟，始屬調查犯罪所得之證物，此乃刑事訴訟法
    第165條之1第2項所稱之新科技證物，如其蒐證程式合法，
    且當事人已承認監聽錄音譯文之內容屬實，或對於該譯文內
    容並無爭執，而法院復已就該譯文依法踐行調查證據程序者
    ，該監聽錄音之譯文即與播放錄音有同等價值，自有證據能
    力（最高法院98年度台上字第527號判決意旨參照）。本判
    決所引用如附表三編號1至10所示之通訊監察譯文，係依本
    院核發之100年度聲監字第391號、第517號、100年度聲監續
    字第379號、第441號、第500號、第501號通訊監察書（彰警
    分偵字第1000033014號卷第50頁至第64頁），對被告王揚
    所持用之門號0000000000號等行動電話執行合法監聽，再根
    據監聽之錄音所得予以翻譯製作而成。被告王揚及其辯護
    人對於該通訊監察譯文之真實性均無爭執（見本院卷第24頁
    背面），且本院亦於審判期日踐行提示及告以要旨之程序，
    是該等通訊監察譯文自有證據能力。
四、按除顯有不可信之情況外，公務員職務上製作之紀錄文書、
    證明文書，從事業務之人於業務上或通常業務過程所須製作
    之紀錄文書、證明文書，亦得為證據，刑事訴訟法第159 條
    之4第1款、第2款定有明文。查卷內之警局之搜索、扣押筆
    錄及扣押物品目錄表，分別係公務員職務上製作之紀錄文書
    、證明文書，及從事業務之人於業務上所製作之紀錄文書、
    證明文書，為公務員依職權所為，或從事業務之人於業務上
    或通常業務過程所須製作，與其責任、信譽攸關，若有錯誤
    、虛偽，公務員、從事業務之人可能因此擔負刑事及行政責
    任，且該等文書經常處於可能受公開檢查之狀態，其正確性
    及真實之保障極高，故並無顯有不可信之情況，依上開規定
    ，自得為證據。
五、卷附之扣案行動電話照片，係屬機械性紀錄特徵，也就是認
    識對象的是照相鏡頭，透過鏡頭形成的畫面映寫入膠卷，然
    後還原於照相紙上，故照相中不含有人的供述要素，在現實
    情形與作為傳達結果的照相，在內容上的一致性是透過機械
    的正確性來加以保障的，在照相中，並不存在人對現實情形
    的知覺、記憶，在表現時經常可能發生的錯誤（如知覺的不
    準確、記憶隨時間推移而發生的變化），故照相當然是非供
    述證據，並無傳聞法則之適用，惟卷附上開照片既係透過相
    機拍攝後經沖印所得，且與本案犯罪事實具有關聯性，且被
    告王揚及其辯護人對於卷內所附之上揭照片亦未主張係執
    法人員違法取得（見本院卷第55頁背面），經查又無不得作
    為證據之事由，依法自得作為證據，而有證據能力（最高法
    院97年度臺上字第3854號判決意旨參見）。
六、扣案物品，因非屬供述證據而無傳聞法則之適用，復係由員
    警依法定程序合法所扣得，且與本案犯罪事實具有關聯性，
    而被告王揚及其辯護人於本院審理時對於員警查扣之過程
    亦均未表示異議，主張係執法人員違法取得（見本院卷第24
    頁背面），經查又無不得作為證據之事由，依法自得作為證
    據，而有證據能力。
七、按除法律另有規定外，實施刑事訴訟程序之公務員因違背法
    定程序取得之證據，其有無證據能力之認定，應審酌人權保
    障及公共利益之均衡維護，刑事訴訟法第158 條之4 定有明
    文。查本案所引用之非供述證據，並無證據證明係實施刑事
    訴訟程序之公務員違背法定程序所取得，且檢察官、被告王
    揚及其辯護人均未表示無證據能力（見本院卷第24頁背面
    ），自應認均具有證據能力，先予敘明。
八、末按被告之自白，非出於強暴、脅迫、利誘、詐欺、疲勞訊
    問、違法羈押或其他不正之方法，且與事實相符者，得為證
    據，刑事訴訟法第156條第1項定有明文。本件被告王揚於
    檢察官偵查中及本院審理時所為之自白，被告王揚及其辯
    護人於本院審理時復未提出其他可供證明被告下列經本院所
    引用之於檢察官偵查中及本院審理時所為之自白，究有如何
    之遭受「強暴、脅迫、利誘、詐欺、疲勞訊問、違法羈押或
    其他不正之方法」始為自白之證據，以供本院得以即時調查
    審認，並參酌下述非屬供述證據部分之證據等，足認被告王
    揚下列經本院所引用之於檢察官偵查中及本院審理時所為
    之自白，其與事實相符者，依法自得為證據。
乙、實體方面：
一、認定犯罪事實所憑之證據及理由：
  (一)被告王揚販賣毒品甲基安非他命部分：
    上開事實欄一之(一)之1.、2.，(二)之1.、2.、3.、4.、5.、6.
    、7.、8.之犯罪事實，業據被告王揚於本院審理時坦承不
    諱（見本院卷，第11頁背面至第12頁），核與證人楊智凱、
    陳順傑於警詢及檢察官偵訊時證述之購買毒品情節大致相符
    （見彰警分偵字第1000033014號卷第37頁背面，彰化地檢署
    100年度偵字第7257號卷第29頁背面、第38頁；彰化地檢署
    100年度偵字第7257號卷第53頁背面至第57頁，第68頁背面
    至第70頁），並有證人楊智凱、陳順傑之指認犯罪嫌疑人紀
    錄表各1份（彰警分偵字第1000033 014號卷第45頁；彰化地
    檢署100年度偵字第7257號卷第59頁）、如附表三編號1至9
    所示之通訊監察譯文（存卷位置見該附表備註欄所示）、本
    院100年度聲監字第391號、第517號、100年度聲監續字第
    379號、第441號、第500號、第501號通訊監察書（彰警分偵
    字第1000033014號卷第50頁至第64頁）、被告遭查扣之手機
    照片1張在卷可參，復有手機1支扣案可證。又觀諸附表三編
    號１至9所示之通訊監察譯文，被告王揚持用門號0000000
    000號行動電話與證人楊智凱、陳順傑聯絡之電話對話內容
    ，說到「拿」、「那個」、「方便」等話語，核與一般人日
    常生活中和親朋好友間之電話對話內容迥異，且通話內容簡
    短、隱晦，每在約妥碰面處所後，隨即結束通話，顯與實務
    上常見之毒品交易對話相符，足見被告王揚於如附表三編
    號１至9所示時間之行動電話通話內容，確係在聯繫毒品交
    易。復佐以證人陳順傑有施用毒品之前科，此有臺灣高等法
    院全國前案簡列表1份在卷可憑，足見證人陳順傑確有購買
    毒品甲基安非他命供己施用之需求，益徵證人陳順傑之上開
    證詞可信度高，可予採信。綜上，足認被告王揚之上開自
    白應與事實相符，堪可採信。
  (二)被告王揚轉讓毒品甲基安非他命部分：
    上開事實欄二之犯罪事實，業據被告王揚於本院審理時坦
    承不諱（見本院卷，第12頁），核與證人殷嘉俊於警詢及檢
    察官偵訊時證述之受讓毒品情節大致相符（見彰警分偵字第
    1000033014號卷第29頁，彰化地檢署100年度偵字第7257號
    卷第79頁），並有證人殷嘉俊之指認犯罪嫌疑人紀錄表1份
    （彰警分偵字第1000033014號卷，第35頁）、如附表三編號
    10所示之通訊監察譯文（存卷位置見該附表備註欄所示）、
    本院100年度聲監字第391號、第517號、100年度聲監續字第
    379號、第441號、第500號、第501號通訊監察書（彰警分偵
    字第1000033014號卷第50頁至第64頁）、被告遭查扣之手機
    照片1張在卷可參，復有手機1支扣案可證。復佐以證人殷嘉
    俊有施用毒品之前科，此有臺灣高等法院全國前案簡列表1
    份在卷可憑，足見證人殷嘉俊確有施用毒品之惡習，益徵證
    人殷嘉俊之上開證詞可信度高，可予採信。綜上，足認被告
    王揚之上開自白應與事實相符，堪可採信。
  (三)被告王揚販賣毒品甲基安非他命之營利意圖：
  1.按毒品危害防制條例所處罰之「販賣」毒品罪，所著重者為
    在主觀上有藉以牟利之惡性，及對毒品之擴散具有較有償或
    無償轉讓行為更嚴重之危害性，被告「營利」之意圖係從客
    觀之社會環境、情況及人證、物證等資料，依據證據法則綜
    合研判認定（最高法院95年度台上字第301 號判決意旨參照
    ）。另販賣毒品之所謂販賣行為，係行為人基於營利之目的
    ，而販入或賣出毒品而言。販賣毒品者，其主觀上須有營利
    之意圖，且客觀上有販賣之行為，即足構成，至於實際上是
    否已經獲利，則非所問。即於有償讓與他人之初，係基於營
    利之意思，並著手實施，而因故無法高於購入之原價出售，
    最後不得不以原價或低於原價讓與他人時，仍屬販賣行為。
    必也始終無營利之意思，縱以原價或低於原價有償讓與他人
    ，方難謂為販賣行為，而僅得以轉讓罪論處（最高法院93年
    度台上字第1651號、94年度台上字第5317號、99年度台上字
    第4728號判決意旨參照）。而販賣甲基安非他命，非可公然
    為之，且有其獨特之販售通路及管道，復無公定價格，容易
    增減分裝之份量，亦常加入非毒品成分以稀釋純度，而每次
    買賣之價量，可能隨時依雙方關係深淺、資力、需求量及對
    行情之認知、來源是否充裕、查緝鬆嚴、購買者被查獲時供
    述購買對象之可能風險評估等，而異其標準，機動調整，非
    可一概而論。從而販賣之利得，除非經行為人詳細供出各次
    所販賣之毒品之進價及售價，且數量俱臻明確外，實難查得
    其交易實情，然販賣者從價差或量差中牟利，方式雖異，惟
    其販賣行為在意圖營利則屬同一。故舉凡有償交易，除足以
    反證其確係另基於某種非圖利本意之關係外，通常尚難因無
    法查悉其精確之販入價格，作為是否高價賣出之比較，諉以
    無營利之意思而阻卻販賣犯行之追訴。
  2.本件被告王揚販賣毒品犯行，雖因並未當場查獲販毒行為
    ，又無帳冊，而無從查知其等販賣毒品之確實數量及純度，
    致無從確算知其等販售毒品甲基安非他命所獲利潤之數額，
    惟查，證人楊智凱於警詢中證稱：「（你與王揚關係為何
    ？有無仇怨或財物糾紛？）他是我當兵同梯的，認識約2年
    了。沒有任何仇怨或糾紛，我只有單純的欠他賒毒品債款新
    台幣2,000元。」等語（見彰警分偵字第1000033014號卷，
    第40頁背面），而被告王揚亦未抗辯伊與陳順傑有任何仇
    恨或糾紛，足見被告王揚與證人楊智凱、陳順傑間，均無
    特別深厚或親密之交情，且證人楊智凱、陳順傑向被告王
    揚購買毒品時，均係有約定須交付特定數額之金錢為代價，
    核之均屬有償行為，業已認定如上，倘非有利可圖，被告王
    揚殊無甘冒持有、交付毒品甲基安非他命遭查獲之極大風
    險，無端親送至交易地點，平白無故為該等交易行為。又參
    以被告王揚於本院審理時供承：「（是否被告有賺取現金
    的？）只賺一點點買毒品，賣壹仟元可能賺不到幾百元，賺
    那個量而已，大約有兩、三百元。」等語（見本院卷第24頁
    ），益徵被告王揚有從販賣毒品以資牟利之事實，揆諸上
    情，足見被告王揚販賣甲基安非他命與證人楊智凱、陳順
    傑，均有從中賺取利潤而牟利甚明，是被告王揚於本案有
    販賣毒品甲基安非他命藉以營利之意圖，亦堪予認定。
  (四)綜上所述，本件事證已臻明確，被告王揚販賣第二級毒品
    甲基安非他命、轉讓愷他命之犯行，均堪予認定，均應依法
    予以論罪科刑。
二、論罪科刑之部分：
  (一)按甲基安非他命係毒品危害防制條例第2條第2項第2款所稱
    之第二級毒品，依法不得持有、販賣。是核被告王揚上開
    事實欄一之(一)之1.、2.，(二)之1.、2.、3.、4.、5.、6.、7.
    、8.所為，係犯毒品危害防制條例第4條第2項之販賣第二級
    毒品罪。
  (二)按愷他命屬毒品危害防制條例第2條第2項第3款經主管機關
    公告所定之第3級毒品，亦屬管制藥品管理條例第3條所稱管
    制藥品，其藥品類別為「須由醫師處方使用」，其成分尚未
    列屬藥事法第22條第1項第1款所稱經中央衛生主管機關明令
    公告禁止製造、調劑、輸入、輸出、販賣或陳列之毒害藥品
    即禁藥，然如非中央衛生主管機關目前核可製造之針劑或體
    外試驗卡，則為藥事法第20條第1款所稱未經核准擅自製造
    之偽藥，此有行政院衛生署食品藥物管理局99年3月19日FDA
    消字第0990013233號函、99年4月9日FDA管字第0990016960
    號函及檢附許可文件在卷可參。被告轉讓與殷嘉俊之愷他命
    為摻入香菸內者，已如前述，顯非針劑或體外試驗卡，參以
    被告轉讓之愷他命尚乏積極證據足認係經由國外非法進口，
    依經驗法則，應屬在國內未經核准擅自製造之偽藥。又毒品
    之範圍尚包括影響精神物質與其製品，而藥事之管理，亦非
    僅止於藥品之管理，又毒品未必係經公告之禁藥，禁藥亦未
    必為毒品，毒品危害防制條例與藥事法二者，並無必然之特
    別法與普通法關係，因藥事法第83條第1項為後法，且為重
    法（查毒品危害防制條例第8條第3項之轉讓第三級毒品罪及
    藥事法第83條第1項之轉讓偽藥罪，同有處罰之規定，而依
    92年7月9日總統令修正公佈，自93年1月9日施行之毒品危害
    防制條例第8條第6項規定，轉讓毒品達一定數量者，加重其
    刑至二分之一，其標準由行政院定之。不論有無達加重之標
    準，93年4月21日修正公佈，同年月23日施行之藥事法第83
    條第1項之轉讓偽藥罪，其法定最重本刑為有期徒刑7年，兩
    者相較，後者為後法且為較重罪，應優先適用藥事法處罰【
    臺灣高等法院暨所屬法院94年法律座談會刑事類提案第8號
    結論，最高法院96年度臺上字第3582號判決意旨參照】）。
    被告王揚轉讓愷他命與殷嘉俊，核其所為，係犯藥事法第
    83條第1項之明知為偽藥而轉讓罪。檢察官起訴雖認被告王
    揚係犯毒品危害防制條例第8條第3項之轉讓第三級毒品罪
    嫌，實有誤會，然此部分事實業經本院於審理時實質調查，
    且其社會基本事實同一，爰變更公訴人此部分所用之起訴法
    條。
  (三)被告王揚各次於販賣第二級毒品甲基安非他命前，分別持
    有毒品甲基安非他命之低度行為，應為其販賣第二級毒品甲
    基安非他命之高度行為所吸收，不另論罪。被告王揚持有
    第三級毒品愷他命之行為與轉讓行為同為實質上一罪之階段
    行為，高度之轉讓行為既已依藥事法加以處罰，依法律適用
    完整性之法理，其低度之持有愷他命行為，自不能再行割裂
    適用毒品危害防制條例加以處罰（參見最高法院82年度臺上
    字第4076號、第6613號判決意旨），但查藥事法對於持有偽
    藥之行為未設有處罰規定，故被告轉讓偽藥犯行中持有愷他
    命之行為即無庸論述之。
  (四)被告王揚各次販賣第二級毒品及轉讓愷他命之犯行，犯意
    各別，行為各自獨立，應予分論併罰之。
  (五)被告王揚於檢察官偵訊時，已供承其有事實欄一之(一)之1.
    、2.，(二)之1.、2.、3.、4.、5.、6.、7.、8.之犯行，復於
    本院審理時表示承認有上揭犯行，是被告王揚就上揭犯行
    ，於偵查及審判中均已自白犯罪，應依毒品危害防制條例第
    17條第2項規定，減輕其刑。
  (六)被告王揚於本案被訴各次販賣第二級毒品之犯行，業依毒
    品危害防制條例第17條第2項之規定，減輕其刑，已如上述
    ，最低刑可判處有期徒刑3年6月。如此被告王揚於本案所
    犯販賣第二級毒品罪各罪，均難認有何縱使量處法定最低刑
    度之刑仍嫌過重之情形，其犯罪情狀在客觀上尚不足以引起
    一般同情之顯可憫恕情形，自無刑法第59條酌減其刑之適用
    。是被告王揚辯護人為被告王揚請求適用刑法第59條規
    定酌減其刑，難認可採，併此敘明。
  (七)爰審酌被告王揚明知甲基安非他命、愷他命為法律管制之
    毒品、藥品，具有成癮性，為圖賺取不法利益，使自己能獲
    取施用毒品之資金，竟販賣毒品甲基安非他命予他人，使之
    擴散，增加在社會流通之危險性，更令施用者沉迷於毒癮，
    無法自拔，輕則戕害個人身心，重則因缺錢購毒而引發各式
    犯罪，毒品實為多種犯罪之源頭，對於國民健康及社會秩序
    均生危害，其等販毒行為自應予以非難，並念被告等人各次
    販賣毒品之金額在3,000元至1萬元不等，非屬巨額之販賣，
    所得利益非鉅，且多係因證人楊智凱、陳順傑有毒品需求而
    主動撥打電話向被告聯絡購買，而非被告主動誘使購毒者向
    其等購買毒品，及轉讓愷他命之數量甚微，轉讓對象僅1人
    ，次數1次，情節並不嚴重，暨被告王揚犯後於偵查、審
    理中均已自白犯行，知所悔悟，犯後態度尚稱良好，暨參酌
    被告之教育程度為高中肄業，智識程度非高，及其等家庭狀
    況等一切情狀，量處如主文各項所示之刑，以資懲儆。
  (八)又數罪併罰之定應執行之刑，係出於刑罰經濟與責罰相當之
    考量，並非予以犯罪行為人或受刑人不當之利益，為一種特
    別的量刑過程，相較於刑法第57條所定科刑時應審酌之事項
    係對一般犯罪行為之裁量，定應執行刑之宣告，乃對犯罪行
    為人本身及所犯各罪之總檢視，除應考量行為人所犯數罪反
    應出之人格特性，並應權衡審酌行為人之責任與整體刑法目
    的及相關刑事政策，在量刑權之法律拘束性原則下，依刑法
    第51條第5款之規定，採限制加重原則，以宣告各刑中之最
    長期為下限，各刑合併之刑期為上限，但最長不得逾30年，
    資為量刑自由裁量權之外部界限，並應受法秩序理念規範之
    比例原則、平等原則、責罰相當原則、重複評價禁止原則等
    自由裁量權之內部抽象價值要求界限之支配，使以輕重得宜
    ，罰當其責，俾符合法律授與裁量權之目的，以區別數罪併
    罰與單純數罪之不同，兼顧刑罰衡平原則（最高法院100年
    度台上字第21號判決意旨參照）。本院考量被告王揚現年
    僅21歲，年紀尚輕，其於本案所犯為販賣毒品之重罪，乃為
    貪圖賺取施用毒品之金錢，始從事該等不法犯行，而所犯轉
    讓愷他命之罪，係搭乘友人便車時所為，應係偶一為之，及
    其犯後已坦承犯行，知所悔悟之人格特質，並為使其等將來
    較有復歸社會之可能，避免增加國家財政之負擔，復參諸刑
    法第51條第5款係採限制加重原則，而非累加原則，及現行
    實務上對於販賣毒品罪之執行刑量定，僅依其所宣告之最高
    刑度就其餘每次犯行略加其刑度等情，爰對被告王揚量處
    如主文第一項所示之應執行刑，以期兼顧對於其等之警示及
    更生。
  (九)沒收部分：
  1.按毒品危害防制條例第19條第1項規定，屬相對沒收主義之
    立法，其應沒收之物，應以屬被告所有者為限（最高法院95
    年度台上字第305號判決意旨參照）。再按同條例第19條第1
    項規定性質上係沒收之補充規定，其屬於本條所定沒收之標
    的，如得以直接沒收者，判決主文僅宣告沒收即可，不生「
    追徵其價額」或「以其財產抵償之」問題，須沒收之標的全
    部或一部不能沒收時，始生「追徵其價額」或「以其財產抵
    償之」選項問題；而「追徵其價額」或「以其財產抵償之」
    係屬兩種選項，分別係針對現行貨幣以外之其他財產與現行
    貨幣而言；如不能沒收之沒收標的為金錢時，因價值確定，
    判決主文直接宣告「以其財產抵償之」即可，不發生追徵價
    額之問題（最高法院99年度第5次刑事庭會議決議參照）。
    又按刑法第38條第1項第2款規定「供犯罪所用或供犯罪預備
    之物」，以屬於犯人者為限，始得沒收之；而此得沒收之「
    供犯罪所用或供犯罪預備之物」，必於犯罪有直接關係者，
    始屬相當。故如於犯罪無直接關係，僅間接使用者，即不含
    在內。最高法院92年度台非字第231號判決可資參照。再按
    毒品危害防制條例第19條第1項係規定沒收因犯罪（製造、
    販賣或運輸毒品）所得之財物，並不及於因犯罪所得之利益
    。最高法院89年台上字第1244號判決亦可參照。
  2.被告王揚就事實欄一之(一)之1.、2.，(二)之1.、2.、3.、4.
    、5.、6.、7.、8.所示，販賣第二級毒品所得款項63,000元
    雖未扣案，惟依上開說明，應依毒品危害防制條例第19條第
    1項規定，於被告王揚所犯各該罪項下諭知沒收，如全部
    或一部不能沒收時，以其財產抵償之。
  3.至事實欄一之(一)之2.之犯行，楊俊凱賒帳2,000元部分，屬
    被告王揚對楊智凱之債權，核屬財產上利益，被告王揚
    並未因此而得有財物，參照上開判決意旨，自不得宣告沒收
    。
  4.本案被告王揚為事實欄一之(一)之1.、2.，(二)之1.、2.、3.
    、4.、5.、6.、7.、8.所示販賣第二級毒品犯行，係使用門
    號0000000000號行動電話1支為聯繫工具，而上開行動電話
    據被告王揚供稱：行動電話是我的等語（見本院卷第25頁
    ），與本院依職權調取之行動電話申辦資料相符（見本院卷
    ，第52頁），應認為被告王揚所有，應依毒品危害防制條
    例第19條第1項之規定，於被告王揚所犯販賣第二級毒品
    罪項下分別諭知沒收。被告王揚所為事實欄二之轉讓偽藥
    之犯行，係於被告王揚使用上開行動電話聯繫殷嘉俊載其
    到彰化市找朋友，2人見面後，在車上所為者，業如本院認
    定如上，足認被告使用上開行動電話目的係在委請殷嘉俊開
    車載其找友人，而非在轉讓愷他命，是於本次犯行僅間接使
    用，與犯罪並無直接關係，爰不於被告王揚轉讓偽藥罪項
    下諭知沒收。至扣案之門號0000000000號行動電話，經查並
    非被告王揚販賣第二級毒品、轉讓偽藥等犯行所使用之聯
    繫工具，自與本案無直接關係，爰不另為沒收之諭知。
三、應適用之法條：
  (一)刑事訴訟法第299條第1項前段、第300條。
  (二)毒品危害防制條例第4條第2項、第17條第2項、第19條第1項
    、藥事法第83條第1項。
  (三)刑法第11條前段、第51條第5款、第9款。
本案經檢察官黃顗雯到庭執行職務。
中    華    民    國   100    年    12    月    21    日
                    刑事第三庭  審判長法官    洪志賢
                                法      官    廖政勝
                                法      官    張鶴齡
以上正本證明與原本無異。
如不服本判決應於收受判決後10日內向本院提出上訴書狀，並
應敘述具體理由。其未敘述上訴理由者，應於上訴期間屆滿後
20日內向本院補提理由書(均須按他造當事人之人數附繕本)
「切勿逕送上級法院」。
中    華    民    國   100    年    12    月    21    日
                                書  記  官    許淑琴
附錄本案論罪科刑法條全文：
毒品危害防制條例第4條
製造、運輸、販賣第一級毒品者，處死刑或無期徒刑；處無期徒
刑者，得併科新臺幣 2 千萬元以下罰金。
製造、運輸、販賣第二級毒品者，處無期徒刑或 7 年以上有期
徒刑，得併科新臺幣 1 千萬元以下罰金。
製造、運輸、販賣第三級毒品者，處 5 年以上有期徒刑，得併
科新臺幣 7 百萬元以下罰金。
製造、運輸、販賣第四級毒品者，處 3 年以上 10 年以下有期
徒刑，得併科新臺幣 3 百萬元以下罰金。
製造、運輸、販賣專供製造或施用毒品之器具者，處 1 年以上
7 年以下有期徒刑，得併科新臺幣 1 百萬元以下罰金。
前五項之未遂犯罰之。
藥事法第83條
明知為偽藥或禁藥，而販賣、供應、調劑、運送、寄藏、牙保、
轉讓或意圖販賣而陳列者，處 7 年以下有期徒刑，得併科新臺
幣 5 百萬元以下罰金。
犯前項之罪，因而致人於死者，處 7 年以上有期徒刑，致重傷
者，處 3 年以上 12 年以下有期徒刑。
因過失犯第 1 項之罪者，處 2 年以下有期徒刑、拘役或科新臺
幣 30 萬元以下罰金。
第 1 項之未遂犯罰之。
附表一：
┌──┬────┬───┬───┬───┬────┬───┬────────┬───────┐
│編號│交易時間│交易地│行為人│交易對│毒品種類│販賣所│主文（罪名、宣告│備          註│
│    │        │點    │      │象    │        │得    │刑及應沒收之物）│              │
├──┼────┼───┼───┼───┼────┼───┼────────┼───────┤
│ 1  │100年5月│彰化市│王揚│楊智凱│第二級毒│3,000 │王揚販賣第二級│即事實欄一之(一)│
│    │15日16時│林森路│      │      │品甲基安│元    │毒品，處有期徒刑│之1.          │
│    │30分許  │精誠中│      │      │非他命  │      │年柒月。扣案之│              │
│    │        │學對面│      │      │        │      │行動電話壹支（含│              │
│    │        │之7-11│      │      │        │      │門號０九八五九五│              │
│    │        │便利商│      │      │        │      │八三二一之SIM卡 │              │
│    │        │店    │      │      │        │      │壹張）沒收之；未│              │
│    │        │      │      │      │        │      │扣案之販賣第二級│              │
│    │        │      │      │      │        │      │毒品所得新台幣│              │
│    │        │      │      │      │        │      │仟元沒收之，如全│              │
│    │        │      │      │      │        │      │部或一部不能沒收│              │
│    │        │      │      │      │        │      │，以其財產抵償之│              │
│    │        │      │      │      │        │      │。              │              │
├──┼────┼───┼───┼───┼────┼───┼────────┼───────┤
│ 2  │100年7月│彰化市│王揚│楊智凱│第二級毒│4,000 │王揚販賣第二級│即事實欄一之(一)│
│    │初某日17│林森路│      │      │品甲基安│元（給│毒品，處有期徒刑│之2.          │
│    │時30分許│某處路│      │      │非他命  │付2,00│年捌月。扣案之│              │
│    │        │旁    │      │      │        │0元現 │行動電話壹支（含│              │
│    │        │      │      │      │        │金，另│門號０九八五九五│              │
│    │        │      │      │      │        │外2,00│八三二一之SIM卡 │              │
│    │        │      │      │      │        │0元賒 │壹張）沒收之；未│              │
│    │        │      │      │      │        │帳）  │扣案之販賣第二級│              │
│    │        │      │      │      │        │      │毒品所得新台幣貳│              │
│    │        │      │      │      │        │      │仟元沒收之，如全│              │
│    │        │      │      │      │        │      │部或一部不能沒收│              │
│    │        │      │      │      │        │      │，以其財產抵償之│              │
│    │        │      │      │      │        │      │。              │              │
├──┼────┼───┼───┼───┼────┼───┼────────┼───────┤
│ 3  │100年5月│彰化市│王揚│陳順傑│第二級毒│3,000 │王揚販賣第二級│即事實欄一之(二)│
│    │12日24時│林森路│      │      │品甲基安│元    │毒品，處有期徒刑│之1.          │
│    │許      │某處路│      │      │非他命  │      │年柒月。扣案之│              │
│    │        │旁    │      │      │        │      │行動電話壹支（含│              │
│    │        │      │      │      │        │      │門號０九八五九五│              │
│    │        │      │      │      │        │      │八三二一之SIM卡 │              │
│    │        │      │      │      │        │      │壹張）沒收之；未│              │
│    │        │      │      │      │        │      │扣案之販賣第二級│              │
│    │        │      │      │      │        │      │毒品所得新台幣│              │
│    │        │      │      │      │        │      │仟元沒收之，如全│              │
│    │        │      │      │      │        │      │部或一部不能沒收│              │
│    │        │      │      │      │        │      │，以其財產抵償之│              │
│    │        │      │      │      │        │      │。              │              │
├──┼────┼───┼───┼───┼────┼───┼────────┼───────┤
│ 4  │100年5月│彰化市│王揚│陳順傑│第二級毒│10,000│王揚販賣第二級│即事實欄一之(二)│
│    │16日22時│長順街│      │      │品甲基安│元    │毒品，處有期徒刑│之2.          │
│    │許      │195巷 │      │      │非他命  │      │肆年。扣案之行動│              │
│    │        │巷口  │      │      │        │      │電話壹支（含門號│              │
│    │        │      │      │      │        │      │00000000│              │
│    │        │      │      │      │        │      │二一之SIM卡壹張 │              │
│    │        │      │      │      │        │      │）沒收之；未扣案│              │
│    │        │      │      │      │        │      │之販賣第二級毒品│              │
│    │        │      │      │      │        │      │所得新台幣壹萬元│              │
│    │        │      │      │      │        │      │沒收之，如全部或│              │
│    │        │      │      │      │        │      │一部不能沒收，以│              │
│    │        │      │      │      │        │      │其財產抵償之。  │              │
├──┼────┼───┼───┼───┼────┼───┼────────┼───────┤
│ 5  │100年5月│彰化市│王揚│陳順傑│第二級毒│3,000 │王揚販賣第二級│即事實欄一之(二)│
│    │17日21時│林森路│      │      │品甲基安│元    │毒品，處有期徒刑│之3.          │
│    │30分許  │精誠中│      │      │非他命  │      │年柒月。扣案之│              │
│    │        │學對面│      │      │        │      │行動電話壹支（含│              │
│    │        │之7-11│      │      │        │      │門號０九八五九五│              │
│    │        │便利商│      │      │        │      │八三二一之SIM卡 │              │
│    │        │店    │      │      │        │      │壹張）沒收之；未│              │
│    │        │      │      │      │        │      │扣案之販賣第二級│              │
│    │        │      │      │      │        │      │毒品所得新台幣│              │
│    │        │      │      │      │        │      │仟元沒收之，如全│              │
│    │        │      │      │      │        │      │部或一部不能沒收│              │
│    │        │      │      │      │        │      │，以其財產抵償之│              │
│    │        │      │      │      │        │      │。              │              │
├──┼────┼───┼───┼───┼────┼───┼────────┼───────┤
│ 6  │100年5月│彰化市│王揚│陳順傑│第二級毒│10,000│王揚販賣第二級│即事實欄一之(二)│
│    │21日16時│林森路│      │      │品甲基安│元    │毒品，處有期徒刑│之4.          │
│    │許      │精誠中│      │      │非他命  │      │肆年。扣案之行動│              │
│    │        │學對面│      │      │        │      │電話壹支（含門號│              │
│    │        │之7-11│      │      │        │      │00000000│              │
│    │        │便利商│      │      │        │      │二一之SIM卡壹張 │              │
│    │        │店    │      │      │        │      │）沒收之；未扣案│              │
│    │        │      │      │      │        │      │之販賣第二級毒品│              │
│    │        │      │      │      │        │      │所得新台幣壹萬元│              │
│    │        │      │      │      │        │      │沒收之，如全部或│              │
│    │        │      │      │      │        │      │一部不能沒收，以│              │
│    │        │      │      │      │        │      │其財產抵償之。  │              │
├──┼────┼───┼───┼───┼────┼───┼────────┼───────┤
│ 7  │100年5月│彰化市│王揚│陳順傑│第二級毒│6,000 │王揚販賣第二級│即事實欄一之(二)│
│    │23日19時│林森路│      │      │品甲基安│元    │毒品，處有期徒刑│之5.          │
│    │許      │精誠中│      │      │非他命  │      │年玖月。扣案之│              │
│    │        │學對面│      │      │        │      │行動電話壹支（含│              │
│    │        │之7-11│      │      │        │      │門號０九八五九五│              │
│    │        │便利商│      │      │        │      │八三二一之SIM卡 │              │
│    │        │店    │      │      │        │      │壹張）沒收之；未│              │
│    │        │      │      │      │        │      │扣案之販賣第二級│              │
│    │        │      │      │      │        │      │毒品所得新台幣陸│              │
│    │        │      │      │      │        │      │仟元沒收之，如全│              │
│    │        │      │      │      │        │      │部或一部不能沒收│              │
│    │        │      │      │      │        │      │，以其財產抵償之│              │
│    │        │      │      │      │        │      │。              │              │
├──┼────┼───┼───┼───┼────┼───┼────────┼───────┤
│ 8  │100年5月│彰化市│王揚│陳順傑│第二級毒│10,000│王揚販賣第二級│即事實欄一之(二)│
│    │24日凌晨│林森路│      │      │品甲基安│元    │毒品，處有期徒刑│之6.          │
│    │1時許   │精誠中│      │      │非他命  │      │肆年。扣案之行動│              │
│    │        │學對面│      │      │        │      │電話壹支（含門號│              │
│    │        │之7-11│      │      │        │      │00000000│              │
│    │        │便利商│      │      │        │      │二一之SIM卡壹張 │              │
│    │        │店    │      │      │        │      │）沒收之；未扣案│              │
│    │        │      │      │      │        │      │之販賣第二級毒品│              │
│    │        │      │      │      │        │      │所得新台幣壹萬元│              │
│    │        │      │      │      │        │      │沒收之，如全部或│              │
│    │        │      │      │      │        │      │一部不能沒收，以│              │
│    │        │      │      │      │        │      │其財產抵償之。  │              │
├──┼────┼───┼───┼───┼────┼───┼────────┼───────┤
│ 9  │100年5月│彰化市│王揚│陳順傑│第二級毒│6,000 │王揚販賣第二級│即事實欄一之(二)│
│    │26日13時│林森路│      │      │品甲基安│元    │毒品，處有期徒刑│之7.          │
│    │許      │精誠中│      │      │非他命  │      │年玖月。扣案之│              │
│    │        │學對面│      │      │        │      │行動電話壹支（含│              │
│    │        │之7-11│      │      │        │      │門號０九八五九五│              │
│    │        │便利商│      │      │        │      │八三二一之SIM卡 │              │
│    │        │店    │      │      │        │      │壹張）沒收之；未│              │
│    │        │      │      │      │        │      │扣案之販賣第二級│              │
│    │        │      │      │      │        │      │毒品所得新台幣陸│              │
│    │        │      │      │      │        │      │仟元沒收之，如全│              │
│    │        │      │      │      │        │      │部或一部不能沒收│              │
│    │        │      │      │      │        │      │，以其財產抵償之│              │
│    │        │      │      │      │        │      │。              │              │
├──┼────┼───┼───┼───┼────┼───┼────────┼───────┤
│ 10 │100年6月│彰化市│王揚│陳順傑│第二級毒│10,000│王揚販賣第二級│即事實欄一之(二)│
│    │11日凌晨│林森路│      │      │品甲基安│元    │毒品，處有期徒刑│之8.          │
│    │零時許  │精誠中│      │      │非他命  │      │肆年。扣案之行動│              │
│    │        │學對面│      │      │        │      │電話壹支（含門號│              │
│    │        │之7-11│      │      │        │      │00000000│              │
│    │        │便利商│      │      │        │      │二一之SIM卡壹張 │              │
│    │        │店    │      │      │        │      │）沒收之；未扣案│              │
│    │        │      │      │      │        │      │之販賣第二級毒品│              │
│    │        │      │      │      │        │      │所得新台幣壹萬元│              │
│    │        │      │      │      │        │      │沒收之，如全部或│              │
│    │        │      │      │      │        │      │一部不能沒收，以│              │
│    │        │      │      │      │        │      │其財產抵償之。  │              │
└──┴────┴───┴───┴───┴────┴───┴────────┴───────┘
附表二：
┌──┬────┬───┬───┬───┬────┬────────┬───────┐
│編號│犯罪時間│犯罪地│行為人│轉讓對│毒品種類│主文（罪名、宣告│備          註│
│    │        │點    │      │象    │        │刑及應沒收之物）│              │
├──┼────┼───┼───┼───┼────┼────────┼───────┤
│ 1  │100年5月│彰化市│王揚│殷嘉俊│第三級毒│王揚明知為偽藥│即事實欄二    │
│    │21日18時│中山路│      │      │品愷他命│而轉讓，處有期徒│              │
│    │許      │「大久│      │      │        │刑肆月。        │              │
│    │        │超商」│      │      │        │                │              │
│    │        │路旁車│      │      │        │                │              │
│    │        │上    │      │      │        │                │              │
└──┴────┴───┴───┴───┴────┴────────┴───────┘
附表三：【本案通訊監察譯文一覽表】
┌──┬──────┬─────────────────┬────────────┐
│編號│   時間     │      通訊監察譯文內容            │         備註           │
├──┼──────┼─────────────────┼────────────┤
│ 1  │100年5月15日│Ａ：0000000000（王揚）          │佐證事實欄一、附表1編 │
│    │13時55分許  │Ｂ：0000000000（楊智凱）          │  號1之1                │
│    │            ├─────────────────┤通訊監察譯文出處：彰化│
│    │            │Ｂ：喂。                          │  縣警局彰警分偵字第1000│
│    │            │Ａ：嘿。                          │  033014號卷第42頁      │
│    │            │Ｂ：我現在要過去了哦。            │                        │
│    │            │Ａ：好好好OK，你到7-11打給我。    │                        │
│    │            │Ｂ：好。                          │                        │
│    ├──────┼─────────────────┤                        │
│    │100年5月15日│Ｂ：我到了。                      │                        │
│    │14時2分許   │Ａ：好，你等我差不多10分鐘。      │                        │
│    ├──────┼─────────────────┤                        │
│    │100年5月15日│Ａ：喂。                          │                        │
│    │14時29分許  │Ｂ：啊甘好了。                    │                        │
│    │            │Ａ：要好了，擱15分，和人在講話。  │                        │
│    │            │Ｂ：半點鐘去了。                  │                        │
│    │            │Ａ：好啦。                        │                        │
│    │            │Ｂ：好。                          │                        │
│    ├──────┼─────────────────┤                        │
│    │100年5月15日│Ａ：喂。                          │                        │
│    │16時18分許  │Ｂ：喂。                          │                        │
│    │            │Ａ：嘿。                          │                        │
│    │            │Ｂ：好了哦。                      │                        │
│    │            │Ａ：啊，我好打給你。              │                        │
│    │            │Ｂ：好好。                        │                        │
├──┼──────┼─────────────────┼────────────┤
│ 2  │100年5月12日│Ａ：0000000000（王揚）          │佐證事實欄一、附表1編 │
│    │22時48分許  │Ｂ：0000000000（陳順傑）          │  號2之1                │
│    │            ├─────────────────┤通訊監察譯文出處：彰化│
│    │            │Ａ：喂。                          │  地檢100偵7257卷第60頁 │
│    │            │Ｂ：嘿，作伙的。                  │                        │
│    │            │Ａ：你手機仔哪會不通。            │                        │
│    │            │Ｂ：剛才沒信號啦。                │                        │
│    │            │Ａ：啊沒咱約明天甘可以。          │                        │
│    │            │Ｂ：但是安呢我卡到禮拜無法度通給你│                        │
│    │            │    。                            │                        │
│    │            │Ａ：還是你要來厝也，我現在在顧女兒│                        │
│    │            │    咧。                          │                        │
│    │            │Ｂ：去厝也給你「拿」哦。          │                        │
│    │            │Ａ：啊。                          │                        │
│    │            │Ｂ：去厝也找你哦。                │                        │
│    │            │Ａ：嘿啊。                        │                        │
│    │            │Ｂ：好啊，沒我等也過去。          │                        │
│    │            │Ａ：好。                          │                        │
│    ├──────┼─────────────────┤                        │
│    │100年5月12日│Ｂ：作伙的，安怎。                │                        │
│    │23時53分許  │Ａ：作伙的，你在哪。              │                        │
│    │            │Ｂ：我差不多3分鐘走到你那啦。     │                        │
│    │            │Ａ：我在7-11在買宵夜你有要吃沒。  │                        │
│    │            │Ｂ：免免免，我現在在7-11對面啊。  │                        │
│    │            │Ａ：好‥。                        │                        │
├──┼──────┼─────────────────┼────────────┤
│ 3  │100年5月16日│Ａ：0000000000（王揚）          │佐證事實欄一、附表1編 │
│    │12時13分許  │Ｂ：0000000000（陳順傑）          │  號2之2                │
│    │            ├─────────────────┤通訊監察譯文出處：彰化│
│    │            │Ａ：喂。                          │  地檢100偵7257卷第60至 │
│    │            │Ｂ：作伙的，我現在過去嗎。        │  61頁                  │
│    │            │Ａ：沒沒沒，喂。                  │                        │
│    │            │Ｂ：嘿，是你講。                  │                        │
│    │            │Ａ：我下班再去找你。              │                        │
│    │            │Ｂ：現在無法度哦。                │                        │
│    │            │Ａ：我背包在車上，啊阮某駛車去上班│                        │
│    │            │    咧。                          │                        │
│    │            │Ｂ：是哦。                        │                        │
│    │            │Ａ：嘿啊。                        │                        │
│    │            │Ｂ：安呢。                        │                        │
│    │            │Ａ：哭夭歹勢歹勢。                │                        │
│    │            │Ｂ：不會啦，我擱給人講一下就好，我│                        │
│    │            │    給講一下，好拜拜。            │                        │
│    ├──────┼─────────────────┤                        │
│    │100年5月16日│Ａ：喂。                          │                        │
│    │19時47分許  │Ｂ：嘿作伙的你甘要過來了。        │                        │
│    │            │Ａ：有有有，你等我一下我馬上過來，│                        │
│    │            │    歹勢歹勢，我過去再給你講。    │                        │
│    │            │Ｂ：好啦。                        │                        │
│    │            │Ａ：好。                          │                        │
│    ├──────┼─────────────────┤                        │
│    │100年5月16日│簡訊：鬥陣：你幾點會好呢！我已經被│                        │
│    │20時30分許  │      吹的要死了！暈。            │                        │
│    ├──────┼─────────────────┤                        │
│    │100年5月16日│簡訊：報歉我老婆台中回來我馬上去找│                        │
│    │20時32分許  │      你。                        │                        │
│    ├──────┼─────────────────┤                        │
│    │100年5月16日│Ａ：喂。                          │                        │
│    │21時42分許  │Ｂ：嘿，作伙的，啊你現在在哪。    │                        │
│    │            │Ａ：我在市內也。                  │                        │
│    │            │Ｂ：還是我過去。                  │                        │
│    │            │Ａ：還是我過去。                  │                        │
│    │            │Ｂ：安呢我會昏去我。              │                        │
│    │            │Ａ：沒啦我見面再給你講啦。        │                        │
│    ├──────┼─────────────────┤                        │
│    │100年5月16日│簡訊：不用了！錢我算給你！到這就好│                        │
│    │21時48分許  │      ！                          │                        │
│    ├──────┼─────────────────┤                        │
│    │100年5月16日│Ｂ：要衝啥。                      │                        │
│    │21時49分許  │Ａ：作伙的你也麥安呢。            │                        │
│    │            │Ｂ：你真是安呢我很難作，你安呢給我│                        │
│    │            │    每次都衝這齣的，對這種我沒興趣│                        │
│    │            │    啦。                          │                        │
│    │            │Ａ：我就已經在你家邊仔你哪會講安呢│                        │
│    │            │    ，看你啦看你啦。              │                        │
│    │            │Ｂ：我真是安呢給你衝你甘不會感覺很│                        │
│    │            │    那個很歹按捺。                │                        │
│    │            │Ａ：啊我甘故意給你衝的哦。        │                        │
│    │            │Ｂ：你安呢一天給我安三回我頭殼實在│                        │
│    │            │    有疼我。                      │                        │
│    │            │Ａ：5分鐘就到了啦。               │                        │
│    │            │Ｂ：好啦好啦。                    │                        │
│    ├──────┼─────────────────┤                        │
│    │100年5月16日│Ｂ：喂，作伙的安怎。              │                        │
│    │21時54分許  │Ａ：我到了。                      │                        │
│    │            │Ｂ：好好好我知。                  │                        │
├──┼──────┼─────────────────┼────────────┤
│ 4  │100年5月17日│Ａ：0000000000（王揚）          │佐證事實欄一、附表1編 │
│    │21時25分許  │Ｂ：0000000000（陳順傑）          │  號2之3                │
│    │            ├─────────────────┤通訊監察譯文出處：彰化│
│    │            │Ａ：喂。                          │  地檢100偵7257卷第62頁 │
│    │            │Ｂ：喂，作伙的，我在你家這。      │                        │
│    │            │Ａ：好OK。                        │                        │
├──┼──────┼─────────────────┼────────────┤
│ 5  │100年5月21日│Ａ：0000000000（王揚）          │佐證事實欄一、附表1編 │
│    │14時55分許  │Ｂ：0000000000（陳順傑）          │  號2之4                │
│    │            ├─────────────────┤通訊監察譯文出處：彰化│
│    │            │Ａ：喂。                          │  地檢100偵7257卷第62頁 │
│    │            │Ｂ：喂，作伙的。                  │                        │
│    │            │Ａ：嘿嘿。                        │                        │
│    │            │Ｂ：今仔完全都無法度那個嗎。      │                        │
│    │            │Ａ：有啊，我卡暗過去找你。        │                        │
│    │            │Ｂ：現在甘無法度啊，沒我這邊十萬火│                        │
│    │            │    急呢。                        │                        │
│    │            │Ａ：嗯。                          │                        │
│    │            │Ｂ：我過去找你好沒。              │                        │
│    │            │Ａ：我人在外口哩。                │                        │
│    │            │Ｂ：是哦你人在外口。              │                        │
│    │            │Ａ：嘿啊。                        │                        │
│    │            │Ｂ：我現在人也在外口啊，還是這邊我│                        │
│    │            │    這一些那個我先給你啦，我匯一些│                        │
│    │            │    給你。                        │                        │
│    │            │Ａ：安呢我半點鐘以後打給你。      │                        │
│    │            │Ｂ：安呢我先過去你那邊等你好啦。  │                        │
│    │            │Ａ：好啊。                        │                        │
│    │            │Ｂ：OK。                          │                        │
│    ├──────┼─────────────────┤                        │
│    │100年5月21日│Ｂ：作伙的。                      │                        │
│    │15時48分許  │Ａ：歹勢歹勢，手機仔沒電。        │                        │
│    │            │Ｂ：不會不會不會，我同款在7-11門口│                        │
│    │            │    啦。                          │                        │
│    │            │Ａ：我剛才和人換手機仔而已。      │                        │
│    │            │Ｂ：安呢哦，你差不多多久要到。    │                        │
│    │            │Ａ：我5分鐘好沒。                 │                        │
│    │            │Ｂ：5分鐘哦。                     │                        │
│    │            │Ａ：歹勢。                        │                        │
│    │            │Ｂ：不會啦，你順利就好。          │                        │
├──┼──────┼─────────────────┼────────────┤
│ 6  │100年5月23日│Ａ：0000000000（王揚）          │佐證事實欄一、附表1編 │
│    │17時55分許  │Ｂ：0000000000（陳順傑）          │  號2之5                │
│    │            ├─────────────────┤通訊監察譯文出處：彰化│
│    │            │Ａ：喂，作伙的。                  │  地檢100偵7257卷第62頁 │
│    │            │Ｂ：嘿，作伙的，啊你等也甘有閒。  │                        │
│    │            │Ａ：等也哦，要卡晚也。            │                        │
│    │            │Ｂ：差不多幾點啊。                │                        │
│    │            │Ａ：因為阮某等也要用車。          │                        │
│    │            │Ｂ：是哦。                        │                        │
│    │            │Ａ：嘿啊。                        │                        │
│    │            │Ｂ：你那「方便」嗎，對沒。        │                        │
│    │            │Ａ：「方便」啊。                  │                        │
│    │            │Ｂ：安呢哦，你不通擱放在車上，包包│                        │
│    │            │    放在車上我費去了。            │                        │
│    │            │Ａ：不會啦不會。                  │                        │
│    │            │Ｂ：不會安呢等也我安怎我過去找你啦│                        │
│    │            │    安呢好沒。                    │                        │
│    │            │Ａ：好啦OK。                      │                        │
│    │            │Ｂ：OKOK。                        │                        │
├──┼──────┼─────────────────┼────────────┤
│ 7  │100年5月24日│Ａ：0000000000（王揚）          │佐證事實欄一、附表1編 │
│    │0時43分許   │Ｂ：0000000000（陳順傑）          │  號2之6                │
│    │            ├─────────────────┤通訊監察譯文出處：彰化│
│    │            │Ｂ：喂，作伙的哦。                │  地檢100偵7257卷第63頁 │
│    │            │Ａ：喂。                          │                        │
│    │            │Ｂ：啊你剛才在沒閒哦。            │                        │
│    │            │Ａ：你甘有打給我。                │                        │
│    │            │Ｂ：喂。                          │                        │
│    │            │Ａ：我講你甘有打給我。            │                        │
│    │            │Ｂ：有啊。                        │                        │
│    │            │Ａ：我沒接嗎。                    │                        │
│    │            │Ｂ：沒啊，剛才打好幾通你沒接。    │                        │
│    │            │Ａ：真的還假的，你何時打的。      │                        │
│    │            │Ｂ：你剛才沒11點多我沒打嗎，我昏去│                        │
│    │            │    我。                          │                        │
│    │            │Ａ：哭夭可能我手機仔放在車上的款。│                        │
│    │            │Ｂ：是哦，啊你在哪。              │                        │
│    │            │Ａ：我現在剛到厝啊，我想講你哪會都│                        │
│    │            │    沒打，我要回來「拿」打給你問看│                        │
│    │            │    麥。                          │                        │
│    │            │Ｂ：有啊，我2支都有打，11點06分。 │                        │
│    │            │Ａ：剛才沒看到，歹勢。            │                        │
│    │            │Ｂ：安呢好啦，沒我先過來找你哦。  │                        │
│    │            │Ａ：好啊好。                      │                        │
│    │            │Ｂ：OK。                          │                        │
├──┼──────┼─────────────────┼────────────┤
│ 8  │100年5月26日│Ａ：0000000000（王揚）          │佐證事實欄一、附表1編 │
│    │12時57分許  │Ｂ：0000000000（陳順傑）          │  號2之7                │
│    │            ├─────────────────┤通訊監察譯文出處：彰化│
│    │            │Ａ：喂。                          │  地檢100偵7257卷第63頁 │
│    │            │Ｂ：喂，作伙的，啊你今仔有在厝也沒│                        │
│    │            │    還是公司。                    │                        │
│    │            │Ａ：上班也。                      │                        │
│    │            │Ｂ：等也我方便去找你沒。          │                        │
│    │            │Ａ：甘可以等我下班。              │                        │
│    │            │Ｂ：5點                           │                        │
│    │            │Ａ：還是你現在要來嗎？            │                        │
│    │            │Ｂ：現在哦。                      │                        │
│    │            │Ａ：你若現在來多久到。            │                        │
│    │            │Ｂ：去叨位？                      │                        │
│    │            │Ａ：同款那個便利商店那。          │                        │
│    │            │Ｂ：要去那等你就好哦還是去厝也。  │                        │
│    │            │Ａ：便利商店啊。                  │                        │
│    │            │Ｂ：我再打給你，等也要接哦。      │                        │
│    │            │Ａ：你甘現在要來。                │                        │
│    │            │Ｂ：差不多啦。                    │                        │
│    │            │Ａ：好。                          │                        │
│    ├──────┼─────────────────┤                        │
│    │100年5月26日│Ａ：喂。                          │                        │
│    │13時12分許  │Ｂ：喂，作伙的你甘有在也甘有閒了。│                        │
│    │            │Ａ：有啊。                        │                        │
│    │            │Ｂ：我在7-11啊。                  │                        │
│    │            │Ａ：好好你等我5分鐘。             │                        │
│    │            │Ｂ：5分鐘哦，好拜拜。             │                        │
├──┼──────┼─────────────────┼────────────┤
│ 9  │100年6月11日│Ａ：0000000000（王揚）          │佐證事實欄一、附表1編 │
│    │20時50分許  │Ｂ：0000000000（陳順傑）          │  號2之8                │
│    │            ├─────────────────┤通訊監察譯文出處：彰化│
│    │            │Ａ：喂。                          │  地檢100偵7257卷第64頁 │
│    │            │Ｂ：作伙的你甘吃完了。            │                        │
│    │            │Ａ：吃完了現在要回去厝也了。      │                        │
│    │            │Ｂ：是哦，我在阮家這附近有沒，我用│                        │
│    │            │    走的出來，阮阿姨在厝也我用走的│                        │
│    │            │    出來在這啦。                  │                        │
│    │            │Ａ：我要卡等也卡晚才有法度去你那呢│                        │
│    │            │    。                            │                        │
│    │            │Ｂ：差不多幾點。                  │                        │
│    │            │Ａ：我等阮某回來我先回去顧孩子。  │                        │
│    │            │Ｂ：安呢哦。                      │                        │
│    │            │Ａ：嘿啊。                        │                        │
│    │            │Ｂ：啊你那邊現在沒那個哦。        │                        │
│    │            │Ａ：沒啊你‥。                    │                        │
│    │            │Ｂ：啊我這我給你那個我給你講上回‥│                        │
│    │            │    。                            │                        │
│    │            │Ａ：嘿啦。                        │                        │
│    │            │B：對對對對，我現在就是安呢要和你 │                        │
│    │            │   講。                           │                        │
│    │            │Ａ：嘿。                          │                        │
│    │            │Ｂ：就是擱一些那個和你講看你安怎。│                        │
│    │            │Ａ：好好OK。                      │                        │
│    │            │Ｂ：啊你看差不多幾點。            │                        │
│    │            │Ａ：不會太晚啦。                  │                        │
│    │            │Ｂ：沒要緊啦，你若要卡晚也你就可以│                        │
│    │            │    托到那個阮阿姨差不多12點多才有│                        │
│    │            │    睏啦。                        │                        │
│    │            │Ａ：嗡嗡嗡。                      │                        │
│    │            │Ｂ：OK吧，你看安怎你打給我我再出來│                        │
│    │            │    。                            │                        │
│    │            │Ａ：好好OK。                      │                        │
│    ├──────┼─────────────────┤                        │
│    │100年6月11日│Ｂ：喂作伙的哦，你甘要過來了。    │                        │
│    │23時06分許  │Ａ：也我明天過來，我現在在等阮某回│                        │
│    │            │    來。                          │                        │
│    │            │Ｂ：還是我過去找你。              │                        │
│    │            │Ａ：你差不多多久會到。            │                        │
│    │            │Ｂ：嗯現在幾點，現在7分嘛，我找你 │                        │
│    │            │    25分到，最久25分到。          │                        │
│    │            │Ａ：好好。                        │                        │
│    │            │Ｂ：好拜拜。                      │                        │
│    ├──────┼─────────────────┤                        │
│    │100年6月11日│Ａ：喂。                          │                        │
│    │23時23分許  │Ｂ：作伙的，我在你家這。          │                        │
│    │            │Ａ：好好。                        │                        │
├──┼──────┼─────────────────┼────────────┤
│ 10 │100年5月21日│Ａ：0000000000（王揚）          │佐證事實欄一、附表2   │
│    │15時53分許  │Ｂ：0000000000（殷嘉俊）          │通訊監察譯文出處：彰化│
│    │            ├─────────────────┤  地檢100偵7257卷第32頁 │
│    │            │Ｂ：喂。                          │                        │
│    │            │Ａ：喂你找我。                    │                        │
│    │            │Ｂ：我在建宏他店仔這。            │                        │
│    │            │Ａ：誰？                          │                        │
│    │            │Ｂ：建宏檳榔攤附近啊。            │                        │
│    │            │Ａ：我在厝也。                    │                        │
│    │            │Ｂ：你在厝也哦，好啦。            │                        │
│    ├──────┼─────────────────┤                        │
│    │100年5月21日│Ｂ：喂。                          │                        │
│    │18時05分許  │Ａ：啊你在哪？                    │                        │
│    │            │Ｂ：我到那個五星級這在停紅燈了。  │                        │
│    │            │Ａ：你哪會在那。                  │                        │
│    │            │Ｂ：嘿啊，啊要過去找你。          │                        │
│    │            │Ａ：安呢‥夜市仔等我好了。        │                        │
│    │            │Ｂ：五星級等你哦，還是。          │                        │
│    │            │Ａ：夜市仔啦。                    │                        │
│    │            │Ｂ：好啊好啊，你多久會到？        │                        │
│    │            │Ａ：今仔人很多也。                │                        │
│    │            │Ｂ：啊。                          │                        │
│    │            │Ａ：大久那等我。                  │                        │
│    │            │Ｂ：什麼。                        │                        │
│    │            │Ａ：大久。                        │                        │
│    │            │Ｂ：大久好啊，你多久會到。        │                        │
└──┴──────┴─────────────────┴────────────┘